臺灣士林地方法院行政訴訟裁定
111年度交字第115號
原      告  林國偉  
被      告  臺北市交通事件裁決所

代  表  人  蘇福智  
被      告  臺北市停車管理工程處

            臺北市政府

上列當事人間交通裁決事件，本院裁定如下：
    主  文
原告之訴駁回。
訴訟費用由原告負擔。
    理  由
一、按交通裁決事件訴訟之提起，應以原處分機關為被告，逕向
    管轄之地方法院行政訴訟庭為之。交通裁決事件中撤銷訴訟
    之提起，應於裁決書送達後30日之不變期間內為之，行政訴
    訟法第237 條之3 第1 項、第2 項分別定有明文。次按受處
    分人不服主管機關處罰之裁決者，應以原處分機關為被告，
    逕向管轄之地方法院行政訴訟庭提起訴訟；其中撤銷訴訟之
    提起，應於裁決書送達後30日之不變期間內為之，道路交通
    管理處罰條例第87條亦有明文。又人民因中央或地方機關之
    違法行政處分，認為損害其權利或法律上之利益，固得向行
    政法院提起撤銷訴訟，惟所謂行政處分，依訴願法第3 條第
    1 項及行政程序法第92條第1 項規定，係指中央或地方機關
    就公法上具體事件所為之決定或其他公權力措施而對外直接
    發生法律效果之單方行政行為而言。行政機關就法令所為釋
    示、或單純之事實敘述或理由說明，並非本於行政權而對人
    民所為發生法律效果之單方行政行為，自非行政處分（最高
    行政法院59年判字第245 號、62年裁字第41號判例參照）。
    故交通裁決事件之當事人如對於非屬行政處分之函文提起撤
    銷訴訟，其起訴即屬不備合法要件，又不能補正，應依行政
    訴訟法第237 條之9 第1 項準用第236 條適用第107 條第1
    項第10款裁定駁回之。
二、又依道路交通管理事件處罰條例第九條第一項後段之規定，
    人民於三十日內向處罰機關陳述意見，或不依通知所定期限
    前往指定處所聽候裁決，且未依規定期限繳納罰鍰結案者，
    處罰機關得逕行裁決之。可見交通處罰機關具有嗣後審查及
    終局決定權之意，除非駕駛人接受舉發事實並自行繳納罰鍰
    ，否則不論駕駛人是否到場陳述意見而提出申訴，處罰機關
    皆需確認舉發事實而作成具終局效果之裁決書。亦即，舉發
    違規機關所為之舉發違規通知單僅具有「對於舉發事實暫時
    確認」之暫時性行政處分性質，此時違規通知單所確認之事
    實，必須經由裁罰處分之作成始能終局確定，其法律效果係
    因裁決書而發生。
二、經查，原告起訴主張不服舉發違規機關即被告臺北市政府交
    通局北市交停字第1AP081782號舉發違反道路交通管理事件
    通知單(下稱系爭舉發通知單)、被告臺北市交通事件裁決所
    民國111年3月23日北市裁申字第1113067183號函、被告臺北
    市停車管理工程處111年3月22日北市停管字第1113026113號
    函，而提起本件行政訴訟。惟查本件原告係因於111年3月8
    日13時55分許，在新市○○區○○街00巷00號B1，有「停車位置
    不依規定」之違規事實，而為臺北市政府交通局製單舉發，
    有系爭舉發通知單可稽(見本院卷第14頁)。惟系爭舉發通知
    單僅具有「對於舉發事實暫時確認」之暫時性行政處分性質
    ，仍須經由處罰機關即臺北市交通事件裁決所開立正式之裁
    決書，始能終局確定違規事實及法律效果，且臺北市停車管
    理工程處及臺北市交通事件裁決所所為上開函文，亦非屬行
    政處分。惟原告之違規行為，尚未經處罰機關即臺北市交通
    事件裁決所為開立裁決書，亦有本院公務電話查詢或通知紀
    錄表可佐(見本院卷第20頁)。揆諸首開規定及說明，原告向
    本院提起行政訴訟，請求撤銷不具行政處分裁決效力之系爭
    舉發通知單或臺北市停車管理工程處及臺北市交通事件裁決
    所所為之前揭函文，其起訴程序自屬不備其他要件而為不合
    法，且不可補正，應予駁回。
三、依行政訴訟法第237條之9第1項、第236條、第107條第1項第
    10款、第104條，民事訴訟法第95條、第78條，裁定如主文
    。
中　　華　　民　　國　  111　　年　　4　　月　　14　　日
                  行政訴訟庭   法  官 徐文瑞
以上為正本係照原本作成。
如不服本裁定，應於裁定送達後10日內向本院提出抗告狀（須按
他造人數附繕本），並繳納抗告費新臺幣300元。
中　　華　　民　　國　  111　　年　　4　　月　　14　　日
                               書記官 朱亮彰